臺灣臺中地方法院刑事判決　　　　　　　　　　　九十一年度中簡上字第二四七號
　　上　訴　人　丁○○
　　即　被　告
右上訴人即被告因竊盜案件，不服本院台中簡易庭中華民國九十一年五月三日九十一
年度中簡字第六一六號第一審簡易判決（聲請簡易處刑案號：台灣台中地方法院檢察
署九十一年度偵字第三六八三號，移送併辦案號：同署九十一年度偵字第七五二九號
）提起上訴，暨台灣台中地方法院檢察署聲請併案辦理（九十一年度偵字第三九九四
號、第九一四七號），本院管轄第二審之合議庭判決如左：
    主  文
原判決撤銷。
丁○○連續竊盜，處有期徒刑壹年；並於刑之執行前，令入勞動場所強制工作參年。
扣案之鑰匙壹支沒收。
    事  實
一、丁○○於民國八十六年間，曾因違反肅清煙毒條例罪、違反麻醉藥品管理條例罪
    、竊盜罪，經本院分別判處有期徒刑三年六月、七月、七月，應執行有期徒刑四
    年五月確定，入監執行至八十九年十月二十一日假釋出獄，目前尚在假釋中，有
    犯罪之習慣。猶不知悔改，復基於意圖為自己不法所有之概括犯意，連續竊取他
    人左列之財物：
    (一)於左表時間，至表列地點，假裝購物進入被害人店內，趁被害人未注意之際，
    徒手竊取被害人所有如表列所示之衣物，得手後，以賤價賣給路人，得款花用。
    ┌────┬────────┬───┬───────┬───────┐
    │時    間│地            點│被害人│所  竊  之  物│價值（新台幣）│
    ├────┼────────┼───┼───────┼───────┤
    │91.01.01│台中市○區○○街│己○○│山力士羽毛衣一│5,800元       │
    │        │八四號（史邁爾休│      │件            │              │
    │        │閒旅遊生活館）  │      │              │              │
    ├────┼────────┼───┼───────┼───────┤
    │91.01.10│同右            │同右  │GOOD TEX羽毛衣│25,600元      │
    │        │                │      │二件          │              │
    ├────┼────────┼───┼───────┼───────┤
    │91.01.17│同右            │同右  │LACHELN羽毛衣 │7,960元       │
    │        │                │      │二件          │              │
    ├────┼────────┼───┼───────┼───────┤
    │91.01.21│同右            │同右  │灰色樣衣羽毛衣│5,200元       │
    │        │                │      │一件          │              │
    ├────┼────────┼───┼───────┼───────┤
    │91.02.03│台中市○區○○路│庚○○│高鐵羽毛衣三件│6,840元       │
    │        │九九號（印象牛仔│      │              │              │
    │        │服飾名店）      │      │              │              │
    ├────┼────────┼───┼───────┼───────┤
    │91.02.08│同右            │同右  │LEE羽毛衣二件 │7,360元       │
    ├────┼────────┼───┼───────┼───────┤
    │91.02.07│台中市○區○○路│癸○○│普威羽毛衣二件│7,960元       │
    │        │一○一號（名象牛│      │              │              │
    │        │仔店）          │      │              │              │
    ├────┼────────┼───┼───────┼───────┤
    │91.02.08│同右            │同右  │普威羽毛衣一件│3,680元       │
    ├────┼────────┼───┼───────┼───────┤
    │91.02.19│同右            │同右  │同右          │同右          │
    ├────┼────────┼───┼───────┼───────┤
    │91.02.03│台中市○區○○路│辛○○│FIVE UP羽毛衣 │2,380元       │
    │        │五九之一號（歐跑│      │一件          │              │
    │        │體育用品公司）  │      │              │              │
    ├────┼────────┼───┼───────┼───────┤
    │91.02.05│同右            │同右  │同右          │同右          │
    ├────┼────────┼───┼───────┼───────┤
    │91.02.04│台中市○區○○路│丑○○│飛行夾克二件  │5,000元       │
    │        │九二號（世興行）│      │              │              │
    ├────┼────────┼───┼───────┼───────┤
    │91.02.09│台中市○區○○路│乙○○│羽毛外套二件  │7,690元       │
    │        │一○三號（打鐵舖│      │              │              │
    │        │什錦貨太平店）  │      │              │              │
    ├────┼────────┼───┼───────┼───────┤
    │91.02.10│台中市○○路○段│甲○○│羽毛衣三件    │11,470元      │
    │        │八○號（打鐵舖什│      │              │              │
    │        │錦貨三民店）    │      │              │              │
    └────┴────────┴───┴───────┴───────┘
    又於九十一年二月四日十九時許，在台中市○區○村路○○○○路口，見丙○○
    所有JELUM牌腳踏車一輛（價值約新台幣〈下同〉三千元）停在該處未上鎖，乃
    將之竊走，供己代步之用。嗣於九十一年二月十九日二十時許，丁○○騎駛前揭
    竊得之腳踏車，攜帶其在名象牛仔店所竊取之普威羽毛衣一件找尋買主，行經台
    中市○區○○路與市府路口時，為警當場查獲，丁○○再帶同警察至其住處起出
    其在印象牛仔服飾名店所竊取之高鐵羽毛衣一件，在世興行所竊取之飛行夾克二
    件。
    (二)九十一年二月二十二日十三時許，在台中市○○路一五八巷九號前，見戊○○
    所有車牌ＯＢＣ－０５０號重型機車停在該處鑰匙未拔出，乃以該未拔出之鑰匙
    啟動該機車引擎，而將該機車竊走駛離現場，得手後，供己代步之用。嗣於當日
    十六時許，丁○○騎駛該機車行經台中市○○路八二巷二號前，為警當場查獲。
    (三)九十一年三月十六日上午八時許，在台中市○○路八六號前，見蘇林鳳英所有
    車牌ＪＤＯ－７０９號重型機車停在該處，竟以其所有之鑰匙一支，啟動該機車
    引擎，而將該機車竊走駛離現場，得手後，供己代步之用。嗣於九十一年四月十
    二日十七時三十分許，丁○○騎駛該機車行經台中市○○路三○○之十一號前，
    為警當場查獲，並扣得前揭竊車所用之鑰匙一支。
    (四)九十一年五月七日十四時三十五分許，在台中市○○路○段台中市體育場內，
    見壬○○所有之皮包一個（內有現金三百元、行動電話一支、駕駛執照一枚）置
   於椅子上，乃趁壬○○上課未及注意之際，將該皮包竊走，得手後欲離開時，旋
    為旁人發現大喊抓賊並報警當場逮獲。
二、案經台中市警察局第一分局報請台灣台中地方法院檢查署檢察官聲以簡易判決處
    刑暨聲請併案辦理。
    理  由
一、右揭事實，業據被告即上訴人丁○○於警、偵訊中及本院審理時坦承不諱，核與
    被害人己○○、庚○○、癸○○、辛○○、丑○○、乙○○、甲○○、丙○○、
    戊○○、蘇林鳳英之女兒子○○、壬○○於警訊中指訴財物失竊之情節相符，並
    有車輛竊盜資料個別查詢報表二份、贓物領據七紙附卷可稽，及扣案之鑰匙一支
    足憑。本件事證明確，被告犯行應堪認定。
二、核被告所為，係犯刑法第三百二十條第一項之竊盜罪。又被告稱：「我是因假釋
    出獄，找不到工作，經濟發生困難，才一再偷竊」（參本院九十一年八月六日訊
    問筆錄），足徵其前揭多次竊行均係同一原因所致，顯係基於概括犯意為之，且
    時間緊接、方法相同，觸犯構成要件相同之罪名，應依連續犯規定論以一罪，並
    加重其刑。又檢察官移送併案辦理部分（事實欄(一)九十一年度偵字第三九九四號
    、(三)九十一年度偵字第七五二九號、(四)九十一年度偵字第九一四七號）與聲請簡
    易處刑之事實（事實欄(二)）有連續犯之裁判上一罪關係，為聲請效力所及，本院
    自得併予審判。原審據以論科固非無見，惟就檢察官移送併辦部分（事實欄(一)、
    (四)部分）未及審酌，即有未洽，被告上訴請求就事實欄(一)、(四)部分一併審理為有
    理由，自應由本院將原判決撤銷改判。爰審酌被告犯後坦認所為、態度尚佳，惟
    竊行多達十八次影響社會治安甚鉅等一切情狀，量處如主文所示之刑。再被告於
    八十六年間，曾因違反肅清煙毒條例罪、違反麻醉藥品管理條例罪、竊盜罪，經
    本院分別判處有期徒刑三年六月、七月、七月，應執行有期徒刑四年五月確定，
    入監執行至八十九年十月二十一日假釋出獄，目前尚在假釋中，此有台灣高等法
    院被告全國前案紀錄表在卷可按，而其於假釋期間自九十一年一月一日至九十一
    年五月七日止，即犯十八件竊案，足見被告有犯罪之習慣，故依竊盜犯贓物犯保
    安處分條例第三條第一項第一款之規定，併諭知於刑之執行前令入勞動場所強制
    工作三年；另扣案之鑰匙一支，係被告所有供事實欄(三)之竊行所用之物，此據其
    陳明在卷，依刑法第三十八條第一項第二款規定，亦併予宣告沒收。
據上論斷，應依刑事訴訟法第四百五十五條之一第一項、第三項、第三百六十九條第
一項前段、第三百六十四條、第二百九十九條第一項前段，刑法第五十六條、第三百
二十條第一項、第三十八條第一項第二款，竊盜犯贓物犯保安處分條例第三條第一項
第一款、第五條第一項前段，罰金罰鍰提高標準條例第一條前段，判決如主文。
本案經檢察官藍獻榮到庭執行職務
中      華      民      國    九十一    年      九      月     十七     日
                              台灣台中地方法院刑事第七庭
                                  審判長法    官  夏  一  
                                        法    官  蔡  美  華
                                        法    官  李  秋  娟
右正本證明與原本無異。
不得上訴。
                                        書記官
中      華      民      國    九十一    年      九      月     十七     日
附錄法條：
刑法第三百二十條第一項
意圖為自己或第三人不法之所有，而竊取他人之動產者，為竊盜罪，處五年以下有期
徒刑、拘役或五百元以下罰金。
